【裁判字號】    99,審易,806
【裁判日期】    990610
【裁判案由】    竊盜
【裁判全文】
臺灣士林地方法院刑事判決            99年度審易字第806 號
公  訴  人  臺灣士林地方法院檢察署檢察官
被      告  甲○○
上列被告因竊盜案件，經檢察官提起公訴（99年度偵字第5660號
），本院判決如下：
    主  文
甲○○攜帶兇器、毀壞門扇及踰越牆垣竊盜，累犯，處有期徒刑
拾月，扣案之一字螺絲起子壹把、鐵製管鉗壹支、手電筒貳支及
手套壹副，均沒收。
    事  實
一、甲○○曾因竊盜案件，經臺灣高等法院以94年度上易字第12
    60號判決判處有期徒刑1 年確定；復因竊盜案件，經臺灣板
    橋地方法院以94年度易字第1201號判決判處有期徒刑1 年1
    月確定；前開2 案嗣經臺灣板橋地方法院以95年度聲字第76
    2 號裁定應執行有期徒刑1 年10月確定，於民國96年6 月10
    日縮短刑期執行完畢。詎甲○○仍不知悛悔，復意圖為自己
    不法之所有而基於竊盜之犯意，於99年4 月11日晚間8 時40
    分，攜帶可供兇器使用之一字螺絲起子1 把及鐵製管鉗（即
    扳手）1 支，並手持手電筒2 支及手戴手套1 副，前往臺北
    市○○區○○街46號乙○○所經營之「大大樹托兒所」，利
    用該托兒所夜間無人居住或看守而可乘之機，先翻越圍牆進
    入該托兒所後院後，再以一字螺絲起子敲破托兒所後方玻璃
    門並門啟門鎖進入屋內，竊取乙○○所有之耳溫槍1 支（價
    值約新臺幣1 千元）得手。嗣因觸動保全裝置，經保全人員
    何青達會同警方到場而當場查獲，並扣得甲○○所有之前揭
    一字螺絲起子1 把、鐵製管鉗1 支、手電筒2 支、手套1 副
    及行竊所得耳溫槍1 支（已由被害人領回）。
二、案經臺北市政府警察局南港分局報告臺灣士林地方法院檢察
    署檢察官偵查起訴。
    理  由
一、按刑事訴訟法有關傳聞法則及其例外規定（第159條之1至第
    159條之5），如條文已明定得為證據者（如第159條之1 第1
    項），或依規定原則上有證據能力（如第159條之1第2 項）
    ，而當事人未抗辯其有例外否定證據能力之情形者，即無庸
    就其如何具有證據能力而為說明。又本院認定本案事實所引
    用如下之被告以外之人於審判外陳述，包括人證及文書證據
    等，並無證據證明係公務員違背法定程序所取得，且當事人
    於本院審判期日中對本院所引用之相關卷證，就證據能力均
    表示不爭執，迄至言詞辯論終結前未再聲明異議。又該等證
    據，亦無刑事訴訟法第159條之4之顯有不可信之情況與不得
    作為證據之情形。本院審酌上開證據資料製作時之情況，尚
    無違法不當及證明力明顯過低之瑕疵，亦認為以之作為證據
    應屬適當，是依刑事訴訟法第159條至第159條之5 規定，所
    引用之後開人證及文書證據，均有證據能力，合先敘明。
二、上揭犯罪事實，業據被告甲○○迭於警詢、偵查及本院審理
    時迭承不諱（參見99年度偵字第5660號卷，下稱偵查卷第8
    、9 、54、55頁，本院卷第24頁），核與被害人乙○○於警
    詢時指述其所經營之位在臺北市○○區○○街46號「大大樹
    托兒所」，於前揭時間遭人入內行竊之被害情節（參見同上
    偵查卷第14、15頁）及證人何青達於警詢時陳述上址托兒所
    於前揭時間因保全系統信號異常，故伊通知警方會同前往查
    看，發現托兒所後門玻璃已遭破壞，並在屋內發現被告等情
    （參見偵查卷第17、18頁）相符；此外，並有被告所有供本
    案竊盜犯行所用之一字螺絲起子1 把、手電筒2 支、手套1
    副及隨身攜帶之鐵製管鉗1 支扣案可佐；復有被害人乙○○
    領回遭竊耳溫槍1 支後出具之贓物認領保管單1 紙及上址玻
    璃門遭敲破之照片2 幀在卷可稽（附於同上偵查卷第20頁、
    第40頁）。綜上，足認被告自白與事實相符，堪可採信，本
    案事證至為明確，被告犯行堪予認定，應依法論科。
三、按刑法第321條第1項第3 款之攜帶兇器竊盜罪，係以行為人
    攜帶兇器竊盜為其加重條件，此所謂兇器，其種類並無限制
    ，凡客觀上足對人之生命、身體、安全構成威脅，具有危險
    性之兇器均屬之，且祇須行竊時攜帶此種具有危險性之兇器
    為已足，並不以攜帶之初有行兇之意圖為必要（最高法院79
    年度台上字第5253號判例參照）。查被告持以行竊之一字螺
    絲起子1 把及鐵製管鉗1 支，其中鐵製管鉗長32公分，全部
    為金屬材質，一字螺絲起子長31公分，除把柄為塑膠材質外
    ，其餘為金屬材質，業據本院當庭勘驗無訛（參見本院刑事
    卷第25頁），前開工具均屬質地堅硬之金屬器械，如持以行
    兇，依一般社會通念，足以對人之身體、生命產生危險，揆
    諸前揭判例意旨，自均堪認為兇器。又被告行竊時以一字螺
    絲起子敲破之玻璃門，具有藉其進出住宅或建築物內外並有
    防閑之功能，應屬刑法第321 條第1 項第2 款所稱之「門扇
    」；再被告行竊時所踰越之圍牆，需經攀爬始能越過，業據
    被告供認屬實（參見本院卷第26頁），該圍牆有阻絕他人進
    入之效，亦屬同款所稱之「牆垣」。故核被告甲○○所為，
    係犯刑法第321 條第1 項第2 款、第3 款之攜帶兇器、毀壞
    門扇及踰越牆垣竊盜罪。又按刑法第321 條第1 項第2 款之
    毀越門扇係指毀損或越進門扇之行為，若係以開啟門扇之方
    式則非踰越；起訴書雖記載被告係破壞前揭玻璃門並推開門
    鎖而打開窗戶入內行竊，卻論以「毀越門扇」之加重竊盜犯
    行，尚屬違誤，併此指明；又按刑法第321 條第1 項所列各
    款為竊盜之加重條件，如犯竊盜罪兼具數款加重情形時，因
    竊盜行為祇有一個，仍祇成立一罪，不能認為法律競合或犯
    罪競合（最高法院69年台上字第3945號判例可資參照），本
    件公訴意旨雖就被告前開犯罪事實，認僅犯刑法第321 條第
    1 項第2 款、第3 款之攜帶兇器、毀越門扇竊盜罪，惟被告
    於行竊過程中，復有翻越圍牆進入「大大樹托兒所」後院之
    行為，業據認定如前，且經本院於審理時當庭諭知被告另涉
    犯刑法第32 1條第1 項第2 款之踰越牆垣竊盜罪（參見本院
    卷第26頁），依前開判例意旨，本院所認定之犯罪事實僅係
    加重條件事實之擴張，而於起訴犯罪基本事實相同，法條同
    一，自無庸變更起訴法條，附此敘明。被告有如事實欄所載
    前案科刑及執行之情形，有臺灣高等法院被告前案紀錄表存
    卷可考，其於有期徒刑執行完畢後5 年內，故意再犯本件有
    期徒刑以上之罪，為累犯，應依刑法第47條第1 項之規定加
    重其刑。爰審酌被告正值盛年，不思循正當途徑獲取財物，
    難謂品行良好，攜帶兇器行竊之犯罪手段，對被害人之財產
    及他人之安全造成危害，惟犯後坦承犯行，態度尚稱良好，
    行竊所得財物價值不高且已由被害人領回，所生危害非鉅，
    並考量其犯罪之動機、目的及其智識程度、生活狀況等一切
    情狀，量處如主文所示之刑，以示懲儆，公訴人具體求處有
    期徒刑1 年3 月，固非無見，惟本院斟酌前開事項，認公訴
    人此部分所求刑度尚嫌過重，附此敘明。
四、扣案之一字螺絲起子1 把、鐵製管鉗1 支、手電筒2 支及手
    套1 副，均為被告所有且供本案犯罪所用之物，業據被告供
    明在卷（參見本院卷第25頁），爰依刑法第38條第1 項第2
    款之規定宣告沒收。
據上論斷，應依刑事訴訟法第284 條之1 、第299 條第1 項前段
，刑法第321 條第1 項第2 款、第3 款、第47條第1 項、第38條
第1 項第2 款，判決如主文。
本案經檢察官黃育仁到庭執行職務。
中    華    民    國    99    年    6     月    10    日
                  刑事第一庭法  官  吳祚丞
以上正本證明與原本無異。
如不服本判決應於收受判決後10日內向本院提出上訴書狀，並應
敘述具體理由；其未敘述上訴理由者，應於上訴期間屆滿後20日
內向本院補提理由書（均須按他造當事人之人數附繕本）「切勿
逕送上級法院」。
                            書記官  丁梅芬
中    華    民    國    99    年    6     月    10    日
附錄本案論罪科刑法條全文：
刑法第321 條
犯竊盜罪而有左列情形之一者，處 6 月以上、 5 年以下有期徒
刑：
一、於夜間侵入住宅或有人居住之建築物、船艦或隱匿其內而犯
    之者。
二、毀越門扇、牆垣或其他安全設備而犯之者。
三、攜帶兇器而犯之者。
四、結夥三人以上而犯之者。
五、乘火災、水災或其他災害之際而犯之者。
六、在車站或埠頭而犯之者。
前項之未遂犯罰之。

司法院資訊處製作；財團法人民間司法改革基金會備份。
